# 新收入准则下预提返利的处理

提问人：melin 时间：2018-12-13 14:43:25
请教陈版主@chenyiwei A公司为新能源物流运输车生产企业， 2017 、 2018 年分别向B客户销售新能源物流汽车，B客户又将新能源汽车销售给C物流运营商。 国家对运营里程达到 2 万公里的新能源物流汽车给予A公司补贴，A公司为促使所有已售车辆运营里程尽快到达 2 万公里，故在商务政策中规定，如C运营商车辆运营里程达到 2 万公里，每辆车将给予 2000 元奖励。 2017 年 12 月 31 日预提运营奖励余额1.4亿元，预提时全部计入销售费用。 2018 年1-10月预提运营奖励0.2亿元。 2018 年 11 月A公司拟实施新收入准则， 2018 年报表均按新收入准则要求予以列报。
问题： 因新收入准则下“企业在向客户转让商品的同时，需要向客户或第三方支付对价的，应当将该应付对价冲减交易价格，但应付客户对价是为了自客户取得其他可明确区分的商品的除外”、“在对应付客户对价冲减交易价格进行会计处理时，企业应当在确认相关收入与支付客户对价二者孰晚的时点冲减当期收入” 1、因A公司应付C运营商对价没有取得其他可明确区分的商品，是否应将该部分奖励冲减收入。 2 、如 2018 年实行新收入准则，对 2017 年末预提且尚未支付的运营奖励该如何处理，是否应当冲回销售费用？ 3 、“应当在确认相关收入与支付客户对价二者孰晚的时点冲减当期收入”是否表明 2018 年无需预提运营奖励，而是在实际运营里程到达 2万公里时冲减当期收入？

回答人：chenyiwei
1 、如你所述，该笔奖励在新准则下应冲减收入而不是确认为销售费用。事实上原准则下也类似，冲减收入更为合理。也就是新老准则在此问题上的处理应无重大差异。以前年度习惯上做销售费用，更多地是出于与税务规定（增值税对于折扣折让的规定）保持一致的原因，但税务规定实际上是不应作为会计处理依据的。 2 、在 2018 年 1 月 1 日的新准则施行日，应检查原先确认的预计负债是否符合新准则下的负债定义和确认条件，如符合则可以继续保留，无需冲回。但如前所述，个人认为 2017 年度的预提金额也应冲减收入而不是作为销售费用。 3 、需关注奖励条款中对奖励支付前提的约定，是否在达到 2 万公里后，本企业即有支付奖励的义务，不论本企业是否从政府收到补助款？该奖励的金额是否小于政府补助款？

提问人：melin 时间：2018-12-13 19:01:53
陈版主第三个问题中，根据企业商务政策中约定，凡是达到 2 万公里后即有支付奖励的义务，并不以收到政府补助款为前提并且奖励金额也小于政府补助的金额。 这个时候是否可以考虑该部分应付客户对价中包含可变金额且“应当在确认相关收入与支付（或承诺支付）客户对价二者孰晚的时点冲减收入”。 跟据可变对价的最佳估计数（即合理估计C运营商可以在规定时间内完成 2 万公里的车辆台数）以及可表明该商务政策已经有效传达至C运营商时冲减部分收入？以后期间将估计数与实际发生金额之间的差异调整至当期收入？

回答人：chenyiwei
可以。